臺灣臺南地方法院民事裁定
110年度司字第19號
聲  請  人  陳昭蓉  

            楊聖文  

            林小綉  


            黃俊義  

            黃寶珠  

            莊麗雪  

            郭金河  

共同代理人  林育如律師
相  對  人  桂宏企業股份有限公司


法定代理人  趙世傑(臨時管理人)

上列當事人間聲請裁定解散公司事件，本院裁定如下：
    主    文
相對人桂宏企業股份有限公司(統一編號：00000000)應予解散。
聲請程序費用新台幣壹仟元由相對人負擔。
    理    由
一、本件聲請意旨略以：相對人公司之已發行股份總數為500,00
    0,000股，聲請人持有相對人公司之股份合計已逾10%，且繼
    續達6個月以上，而相對人公司先後申請自民國109年4月16
    日、110年4月16日起各暫停營業1年，分別經第三人財政部
    南區國稅局（下稱南區國稅局）臺南分局及新化稽徵所准予
    備查。又至109年12月31日止，相對人公司虧損新台幣（下
    同）10,182,634,976元，已逾其實收資本額5,000,000,000
    元之2倍，顯示其經營已產生重大虧損結果，聲請人爰依公
    司法第11條規定，聲請法院於徵詢主管機關及目的事業中央
    主管機關後，准許裁定解散相對人公司等語。
二、按公司之經營，有顯著困難或重大損害時，法院得據股東之
    聲請，於徵詢主管機關及目的事業中央主管機關意見，並通
    知公司提出答辯後，裁定解散。前項聲請，在股份有限公司
    ，應有繼續6個月以上持有已發行股份總數百分之十以上股
    份之股東提出之。公司法第11條定有明文。所謂公司之經營
    ，有顯著困難者，例如其目的事業無法進行；所謂公司之經
    營，有重大損害者，例如公司之經營產生重大之虧損者。 
三、經查相對人公司已發行股份總數為500,000,000股，聲請人
    均為相對人公司之股東，且合計持有已發行股份52,201,816
    股（2,050,949＋1,564,000＋2,039,000＋1,197,470＋18,284,0
    00＋21,431,154＋5,635,243＝52,201,816），並達繼續6個月
    以上乙節，有聲請人提出之相對人公司股東名冊、經濟部商
    工登記公示資料各1件在卷可稽（見本院卷㈠第23頁至第652
    頁、第657頁），則聲請人持股比例合計為百分之十點四四
    （52,201,816÷500,000,000＝10.44%），已逾相對人公司已
    發行股份總數之百分之十，符合公司法第11條所規定聲請法
    院裁定解散公司之法定要件。故聲請人聲請裁定解散相對人
    公司，具備當事人適格。
四、復查：
（一）聲請人主張截至109年12月31日止，相對人公司虧損10,18
      2,634,976元，已逾其實收資本額5,000,000,000元之2倍
      ，其經營有顯著困難之事實，業據聲請人提出相對人公司
      110年度股東會議事錄1件為證（見本院卷㈠第653頁至第65
      5頁）。
（二）又本院依職權函詢相對人公司關於本件聲請裁定其解散之
      意見，經相對人公司具狀表示：相對人公司確實於109年
      間即無任何營業行為，並已向南區國稅局聲請暫停營業，
      且相對人公司於110年度股東會上提案擬依公司法第315條
      第1項第3款規定，做成解散公司之股東會決議，惟因出席
      人數不符合公司法第316條第1項法定出席門檻之規定，故
      無法表決，相對人公司同意本件聲請裁定解散等語，有相
      對人公司提出之陳述意見狀及其檢附之南區國稅局109年4
      月20日南區國稅新化銷售一字第1093544761號、南區國稅
      局臺南分局110年4月9日南區國稅臺南銷售一字第1103064
      747號准相對人公司暫停營業1年之備查函各1件為證(見本
      院卷㈡第21頁至第28頁)。
（三）另經本院依職權函詢相對人公司之主管機關即經濟部就本
      件聲請裁定解散之意見，經濟部函復表示：本案經查相對
      人公司已於110年4月7日為停業登記，停業期間為同年月1
      6日至111年4月15日止。據相對人公司所提供109年度資產
      負債表顯示，該公司之股本爲50億，累積虧損為101.82億
      元，淨值總額為負24.60億元，又所附109年11月至12月營
      業人銷售額與稅額申報書顯示，該公司一般銷售額與稅額
      均爲0；另據相對人公司110年度股東會議事錄之討論事項
      顯示，該公司擬依公司法第315條第1項第3款規定，提請
      股東會爲解散之決議，惟因未達法定出席人數，故無法表
      決。綜上所述，相對人公司之經營已有顯著困難，因此聲
      請裁定解散，以結束公司一切事務等語，有經濟部110年9
      月6日經商字第11002426480號函及其檢附之南區國稅局臺
      南分局110年4月9日南區國稅臺南銷售一字第1103064747
      號函、相對人公司109年12月31日資產負債表、109年11月
      至12月營業人銷售額與稅額申報書、110年度股東會議事
      錄各1件在卷可查(見本院卷㈡第43頁至第52頁)。
（四）綜合上開各情，足證相對人公司繼續經營已發生顯著困難
      而停止營業，並有巨大虧損之重大損害，是本件聲請與公
      司法第11條規定相符。從而聲請人聲請裁定解散相對人公
      司，即屬有據，應予准許。
五、依公司法第11條、非訟事件法第21條第2項、第24條第1項、
    民事訴訟法第95條、第78條，裁定如主文。
中　　華　　民　　國　　110 　年　　9 　　月　　15　　日
                  民事第五庭  法  官　林雯娟
以上正本係照原本作成。
如對本裁定抗告須於裁定送達後10日內向本院提出抗告狀，並應
繳納抗告費新台幣1,000元。
中　　華　　民　　國　　110 　年　　9 　　月　　15　　日
                              書記官　陳雅婷